【裁判字號】    89,易,4465
【裁判日期】    900227
【裁判案由】    贓物等
【裁判全文】
臺灣高雄地方法院刑事判決                        八十九年度易字第四四六五號
    公  訴  人  台灣高雄地方法院檢察署檢察官
    被      告  甲○○
    被      告  乙○○
    被      告  己○○
    被      告  戊○○
    被      告  庚○○
右列被告等因贓物等案件，經檢察官提起公訴（八十九年度偵字第一八六七七號、第
二０二三三號），本院判決如左：
    主  文
甲○○、己○○連續結夥三人以上竊盜，甲○○處有期徒刑拾月，己○○處有期徒刑
捌月。
乙○○共同連續竊盜，處有期徒刑陸月，如易科罰金，以參佰元折算壹日。
戊○○共同連續故買贓物，累犯，處有期徒刑陸月，併科罰金參仟元，有期徒刑如易
科罰金，罰金如易服勞役，均以參佰元折算壹日。
庚○○連續結夥三人以上攜帶兇器竊盜，累犯，處有期徒刑壹年貳月。扣案之六角板
手及鐵剪各壹支均沒收。
    事  實
一、甲○○曾因攜帶兇器竊盜罪，經法院判處有期徒刑九月，緩刑三年；乙○○曾因
    竊盜罪、違反麻醉藥品管理條例罪，經法院裁處交付保護管束、令入感化教育處
    所施以感化教育；戊○○曾有多次賭博、贓物及竊盜罪之犯罪紀錄，其所犯竊盜
    罪，經法院判處有期徒刑八月，於民國八十八年六月廿四日執行完畢；庚○○曾
    有多次違反麻醉藥品管理條例、竊盜之犯罪紀錄，其於八十七年所犯竊盜罪，經
    法院判處有期徒刑八月，於八十九年三月十九日執行完畢。渠等均不知悔改。
二、庚○○（綽號鳳梨）與乙○○共同意圖為自己不法所有之概括犯意，自八十九年
    八月中旬起，由庚○○駕駛不詳車號之自小貨車搭載乙○○，連續在高雄縣大寮
    鄉等處，竊取不詳姓名之人所有之白鐵、電線及鋁門框多次，得手後分別於八十
    九年八月十四、十六、十七日，連續在高雄縣大樹鄉○○村○○路五十之九號工
    寮內，將白鐵、電線等物品以每公斤約新台幣（下同）十五元之低價售予有故買
    贓物概括犯意聯絡之戊○○及己○○（此部分未據起訴），由渠等買受上開贓物
    ，戊○○交付價金予庚○○、乙○○朋分花用。
三、庚○○承前之竊盜犯意，復夥同甲○○、己○○共同基於意圖為自己不法所有之
    犯意聯絡，於八十九年八月十九日二時許，在高雄縣大寮鄉○○村○○路四十八
    之八號前，由甲○○、己○○把風，庚○○下手行竊辛○○○所有停放於該處車
    牌號碼為ＦＲ─三０六六號營小貨車乙輛，得手後由庚○○駕駛該車搭載甲○○
    、己○○，連續在高雄縣鳥松鄉○○村○○路東豐巷一三○之十號前及大寮鄉、
    仁武鄉等處，竊取丙○○及不詳姓名之人所有之白鐵、鋁門框、電線等物多次，
    並於同日五時三十分許，將所竊得之物品載至高雄縣大樹鄉龍目村龍目山區工寮
    內，賣予知情之戊○○。嗣於八十九年八月十九日二十二時許，在高雄縣大樹鄉
    ○○○路大坪巷產業道路旁，甲○○、乙○○欲卸下所竊得之上開ＦＲ─三０六
    六號小貨車之車牌，並將該車噴漆為農用車時，為警當場逮獲，並循線在高雄縣
    大樹鄉○○村○○路五十之九號工寮內查得丙○○所有遭竊之鋁門二扇、白鐵門
    二扇及白鐵網三片等物。
四、庚○○又意圖為自己不法之所有，承上之竊盜犯意，於八十九年九月四日凌晨某
    時許，在高雄縣鳳山市火車站旁，見車牌號碼ＵＺ─一三三三號自小貨車（該車
    係陳紋義所有，於八十九年八月五日二十二時許，在高雄縣鳳山市○○路九九號
    前遭不詳姓名之人竊取）停放該處，竟持其所有客觀上具危險性可資為兇器之六
    角板手一支撬開車門後，以接線方式，發動引擎，竊取該車得逞，供己使用，並
    於同年月五日晚上七時三十分許，駕駛上開車輛在高雄縣鳳山市○○○路靠近過
    埤路口工地，持其所有具危險性可供作兇器使用之鐵剪一支，剪斷一本營造有限
    公司所有價值約四千五百元之電纜線一百五十公尺，得手後為警當場查獲，並扣
    得上述六角扳手及鐵剪各一支。
二、案經高雄縣警察局仁武分局及陳紋義訴由高雄縣警察局鳳山分局報告台灣高雄地
    方法院檢察署檢察官偵查起訴。
    理  由
一、訊據被告甲○○、乙○○、己○○就渠等於右揭時、地竊取上開物品之事實坦承
    不諱；訊之被告戊○○亦坦承於前揭時、地向被告乙○○、庚○○、甲○○收購
    上開白鐵、電線、鋁門等物品；又訊之被告庚○○固坦承於右揭時、地夥同乙○○竊取白鐵、鋁門、電線及單獨竊取車牌號碼ＵＺ─一三三三號自小貨車及竊取
    電纜之事實，惟矢口否認於前述時、地夥同乙○○、甲○○、己○○竊取車號Ｆ
    Ｒ─三０六六號小貨車及白鐵等物之犯行。經查：
    (一)、被告甲○○、謝詠賢部分：被告甲○○、謝詠賢如何於右揭時間地點夥同被
        告庚○○，由被告甲○○、己○○把風，庚○○下手行竊上述車牌號碼為Ｆ
        Ｒ─三０六六號營小貨車乙輛，得手後由庚○○駕駛該車搭載甲○○、己○○，至高雄縣鳥松鄉○○村○○路東豐巷一三○之十號前及大寮鄉、仁武鄉
        等處，陸續竊取丙○○及不詳姓名之人所有之白鐵、鋁門框、電線等物多次
        ，並於同日五時三十分許，將所竊得之物品載至高雄縣大樹鄉龍目村龍目山
        區工寮內，以一千三百元低價賣予知情之戊○○、己○○等情，業經被告甲○○、謝詠賢坦承不諱，核渠等供述情節均相符合，復經證人簡財發（被害
        人辛○○○丈夫）、被害人丙○○於警訊時指述綦詳，並有領結二紙、車輛
        竊盜、車牌失竊資料個別查詢報表－查詢車輛認可資料及高雄縣警察局車輛
        失竊證明單各一紙附卷可稽，事證明確，被告甲○○、謝詠賢犯行堪以認定
        。
    (二)、被告乙○○部分：被告乙○○如何於右揭時間地點與被告庚○○連續竊取不
        詳姓名之人所有之白鐵、電線及鋁門框多次，得手後將白鐵、電線等物物品
        賣予知情之戊○○及己○○，所得贓款朋分花用，已據被告乙○○坦承不諱
        ，核與共同被告庚○○供述情節相符，並經被告戊○○、己○○供述在卷，
        事證明確，被告乙○○犯行亦堪認定。
    (三)、被告戊○○部分：被告戊○○於右揭時地與被告己○○共同向知被告乙○○
        、庚○○故買渠等竊得之白鐵、電線等贓物，並由其向甲○○、庚○○故買
        渠等竊得白鐵、鋁門框、電線等贓物，業經被告戊○○坦承不諱，核與被告
        甲○○、乙○○、庚○○之供述情節相符，並經被告己○○供述在卷，罪證
        明確，被告戊○○犯行堪足認定。至於被告甲○○雖供稱上開贓物係賣予己○○後，戊○○交錢予己○○轉交予甲○○、庚○○等情，被告己○○則稱
        收購贓物者係其父親，伊係轉交贓款予甲○○、庚○○等語，惟被告己○○
        與甲○○、庚○○竊取上開物品後，予以收購，係竊盜後之處分贓物行為，
        與被告戊○○尚不成立故買贓物之共犯關係，附此說明。
    (四)、被告庚○○部分：被告庚○○對於如何於前述時間地點夥同被告乙○○連續
        竊取不詳姓名之人所有之白鐵、電線及鋁門框多次，得手後將白鐵、電線等
        物物品賣予知情之戊○○，及於前述時間持其所有之六角板手竊取車牌號碼
        ＵＺ─一三三三號自小貨車後，持其所有之鐵剪一支，剪斷一本營造有限公
        司所有價值約四千五百元之電纜線一百五十公尺，得手後為警當場查獲等情
        ，均坦承不諱，核與共同被告乙○○之供述情節相符，並經被告戊○○供述
        向渠等買受竊得之白鐵、電線等語明確，復經被害人一本營造有限公司之員
        工陸振民及丁○○於警訊時指述在卷，又有贓物認領保管收據二紙及車輛竊
        盜、車牌失竊資料個別查詢報表－查詢車輛認可資料附卷可稽，與扣案之六
        角板手及鐵剪各一支可資佐證。至於被告庚○○雖否認於前述時地與被告甲○○、謝詠賢共同竊取車牌號碼為ＦＲ─三０六六號營小貨車乙輛，得手後
        並共同至高雄縣鳥松鄉○○村○○路東豐巷一三○之十號前及大寮鄉、仁武
        鄉等處，陸續竊取丙○○及不詳姓名之人所有之白鐵、鋁門框、電線等物多
        次等犯行，然此部分業經共同被告甲○○、己○○分別於警偵訊及本院審理
        時供述在卷，復經證人簡財發（被害人辛○○○丈夫）、被害人丙○○於警
        訊時指述綦詳，並有領結二紙、車輛竊盜、車牌失竊資料個別查詢報表－查
        詢車輛認可資料及高雄縣警察局車輛失竊證明單各一紙附卷可稽，查被告甲○○、己○○與被告庚○○並無仇隙，且被告甲○○、己○○若明知庚○○
        並未參與此部分犯行，卻作上開供述，將使渠等成為加重竊盜罪，是渠等應
        無曲意設詞構陷被告庚○○之理，被告庚○○否認此部分罪行，無非避就之
        詞，不足採信，罪證明確，被告庚○○上開犯行亦堪認定。
二、核被告甲○○、己○○所為係均犯刑法第三百二十一條第一項第四款之罪；被告
    乙○○所為係犯刑法第三百二十條第一項之竊盜罪；被告戊○○所為係犯刑法第
    三百四十九條第二項之故買贓物罪；被告庚○○與被告乙○○於前揭時地共同竊
    取財物，係犯刑法第三百二十條第一項之罪，與被告甲○○、己○○共同竊取上
    述車牌號碼為ＦＲ─三０六六號營小貨車一輛及白鐵、鋁門框、電線等物，係犯
    刑法第三百二十一條第一項第四款之罪，其持兇器竊取車牌號碼ＵＺ─一三三三
    號自小貨車及電纜線，係犯刑法第三百二十一條第一項第三款之罪。被告甲○○
    、己○○、庚○○上述竊盜行為，被告乙○○、庚○○上述竊盜行為、被告戊○○、己○○上述故買贓物行為，各有犯意聯絡及行為分擔，均為共同正犯。被告
    甲○○、乙○○、己○○、戊○○、庚○○先後多次犯行，時間緊接，犯罪構成
    要件相同，顯均係基於概括犯意反覆為之，均應依連續犯之規定，被告甲○○、
    己○○均論以結夥三人以上竊盜一罪，被告乙○○論以竊盜一罪，被告戊○○論
    以故買贓物一罪，被告庚○○論以結夥三人以上攜帶兇器竊盜一罪。被告戊○○
    曾因竊盜罪，經法院判處有期徒刑八月，於八十八年六月廿四日執行完畢，被告
    庚○○曾因竊盜罪，經法院判處有期徒刑八月，於八十九年三月十九日執行完畢
    之事實，有本院被告院內索引卡紀錄表、台灣高等法院被告全國前案紀錄表可考
    ，渠等於上開刑執行完畢後五年以內，再犯有期徒刑以上之本件之罪，為累犯，
    應依法遞予加重其刑。爰審酌被告甲○○、乙○○、戊○○、庚○○曾有如事實
    欄所示之素行，有上開刑案紀錄表可參，素行不良，被告甲○○、乙○○、己○○、庚○○均是二十餘歲之盛年男子，不知努力工作賺取合法收入，竟貪圖不法
    利益，竊取他人財物，危害社會治安，被告戊○○明知盜贓之物，仍予買受，助
    長盜風，然購得贓物之價值不高，且被告甲○○、乙○○、己○○、戊○○犯後
    均坦承罪行，被告庚○○亦坦承大部分罪行，態度難謂不佳等一切情狀，分別量
    處如主文所示之刑，被告乙○○並諭知易科罰金，戊○○諭知易科罰金及易服勞
    役之折算標準，以資懲儆。扣案之六角板手及鐵剪一支，係被告庚○○所有供其
    犯本件竊取上述車牌號碼ＵＺ─一三三三號自小貨車及電纜線所用之物，業經其
    供明在卷，應依刑法第三十八條第一項第二款之規定併予宣告沒收之。
三、公訴意旨認被告庚○○於八十九年九月四日凌晨某時許，在高雄縣鳳山市火車站
    旁，見車牌號碼ＵＺ─一三三三號自小貨車（該車係陳紋義所有，於八十九年八
    月五日二十二時許，在高雄縣鳳山市○○路九九號前遭不詳姓名之人竊取）停放
    該處，竟持其所有客觀上具危險性可資為兇器之六腳板手一支撬開車門後，駕駛
    該車離去，供己使用，係犯刑法第三百三十七條之侵占離本人持有之物罪等情。
    然查，被害人丁○○所有之上述小貨車，雖係於八十九年八月五日二十二時許，
    在高雄縣鳳山市○○路九號前，遭不詳姓名之人竊取，嗣後停放在高雄縣鳳山市
    火車站旁，然被告自承該小貨車車門鎖著，其係以六角板手將車撬開，且以接線
    方式發動引擎，竊取該該車得手，足見該車並非處遭人丟棄之狀態，否則何必鎖
    住車門，且鑰匙未在車上，油箱尚有汽油，故該車仍係在不詳之人占有中停放於
    上開地點，被告意圖為自己不法之所有，持可資為兇器之六角板手竊取該車，核
    犯刑法第三百二十一條第一項第三款之攜帶兇器竊盜罪，公訴意旨認被告係犯刑
    法第三百三十七條之罪，此部分犯行與竊盜罪有牽連犯關係，容有未洽，應予變
    更起訴法條，依連續竊盜之關係論擬，併此敘明。
四、被告乙○○、戊○○於上開行為後，刑法第四十一條業於九十年一月十二日公布
    施行，比較新舊法，以新法較有利於被告，依刑法第二條第一項前段之規定，應
    適用裁判時之法律，爰依裁判時之修正後刑法第四十一條第一項之規定諭知被告
    乙○○、戊○○有期徒刑得易科罰金，附此說明。
據上論斷，應依刑事訴訟法第二百九十九條第一項前段、第三百條，刑法第廿八條、
第五十六條、第三百二十條第一項、第三百二十一條第一項第三款、第四款、第三百
四十九條第二項、第四十七條、第四十一條第一項、第四十二條第二項、第三十八條
第一項第二款、第二條第一項前段，罰金罰鍰提高標準條例第一條前段、第二條，判
決如主文。
本案經檢察官李靜文到庭執行職務。
中      華      民      國      九十      年      二    月    二十七    日
                                  臺灣高雄地方法院刑事庭
                                      法  官    郭錦茂
右正本證明與原本無異。
如不服本判決，應於判決送達後十日內，向本院提出上訴狀。
                                      書記官    賴佳慧
中    華    民    國      九十      年      三      月      二      日
附錄本判決論罪科刑法條：
刑法第三百二十條：
  意圖為自己或第三人不法之所有，而竊取他人之動產者，為竊盜罪，處五年以下有
  期徒刑、拘役或五百元以下罰金。
  意圖為自己或第三人不法之利益，而竊佔他人之不動產者，依前項之規定處斷。
  前二項之未遂犯罰之。
刑法第三百二十一條：
  犯竊盜罪而有左列情形之一者，處六月以上五年以下有期徒刑：
  一、於夜間侵入住宅或有人居住之建築物、船艦，或隱匿其內而犯之者。
  二、毀越門扇、牆垣或其他安全設備而犯之者。
  三、攜帶兇器而犯之者。
  四、結夥三人以上而犯之者。
  五、乘火災、水災或其他災害之際而犯之者。
  六、在車站或埠頭而犯之者。
  前項之未遂罰之。
刑法第三百四十九條：
  收受贓物者，處三年以下有期徒、拘役或五百元以下罰金。
  搬運、寄藏、故買贓物或為牙保者，處五年以下有期徒刑、拘役或科或併科一千元
  以下罰金。
  因贓物變得之財物，以贓物論。


司法院資訊處製作；財團法人民間司法改革基金會備份。
